【裁判字號】    99,訴,656
【裁判日期】    990618
【裁判案由】    違反毒品危害防制條例
【裁判全文】
臺灣臺南地方法院刑事判決               99年度訴字第656號
公  訴  人  臺灣臺南地方法院檢察署檢察官
被      告  乙○○
上列被告因違反毒品危害防制條例案件，經檢察官為緩起訴處分
（98年度毒偵字第1964號、營毒偵字第298號），因被告於緩起
訴期間內，有故意更犯有期徒刑以上刑之罪，經檢察官撤銷緩起
訴處分（99年度撤緩字第133號），復由檢察官提起公訴（99年
度撤緩毒偵字第73號、第74號），被告於準備程序進行中，就被
訴事實為有罪之陳述，經本院告知簡式審判程序意旨，並聽取公
訴人及被告之意見後，本院合議庭裁定由受命法官獨任依簡式審
判程序審理，判決如下：
    主  文
乙○○施用第一級毒品，處有期徒刑捌月；又施用第一級毒品，
處有期徒刑捌月。應執行有期徒刑壹年貳月。
    事  實
一、(一)乙○○曾因施用第1級、第2級毒品案件，經本院以96年度
    毒聲字第619號裁定送觀察、勒戒後，認有繼續施用毒品傾
    向，由本院於民國（下同）97年1月16日，以97年度毒聲字
    第19號裁定施以強制戒治，嗣因已無繼續強制戒治之必要，
    而於97年10月6日釋放，並由臺灣臺南地方法院檢察署檢察
    官於97年10月7日，以97年度戒毒偵字第219號為不起訴處分
    確定；又因於98年4月間之施用毒品案件，經本院於98年7月
    24 日，以98年度簡字第1644號判處有期徒刑3月確定（嗣於
    99 年4月21日易科罰金執行完畢）；(二)(1)詎乙○○仍未戒除
    毒癮，竟基於施用第一級毒品海洛因、第二級毒品甲基安非
    他命之犯意，於98年7月17日下午6時許，在臺南市○○路國
    宅附近公共廁所內，以將海洛因及甲基安非他命混入玻璃球
    內加熱方式，同時施用海洛因及甲基安非他命1次；嗣警方
    於98年7月18日下午4時30分許，在臺南縣學甲鎮○○路19號
    前，查悉乙○○為毒品列管調驗人口，帶回調查，乙○○即
    在檢警機關尚未發覺該等施用毒品行為前，主動向臺南縣警
    察局學甲分局員警自首該等施用毒品行為，進而接受裁判；
    員警並於98年7月18日下午5時11分許，得其同意採集尿液送
    驗，結果呈嗎啡及甲基安非他命陽性反應。(2)乙○○另基於
    施用第一級毒品海洛因、第二級毒品甲基安非他命之犯意，
    於98年8月1日下午6時許，在其位於臺南市○○區○○路1段
    237號住處房間內，以將海洛因及甲基安非他命混入玻璃球
    內加熱方式，同時施用海洛因及甲基安非他命1次；嗣因乙
    ○○屢未至警局報到，接受尿液採驗，警方乃於98年8月4日
    上午11時許，前往其上開住處查獲其人，乙○○即在檢警機
    關尚未發覺該等施用毒品行為前，主動向臺南市警察局第三
    分局員警自首該等施用毒品行為，進而接受裁判；員警並於
    98年8月4日上午11時26分許，得其同意採集尿液送驗，結果
    呈嗎啡及甲基安非他命陽性反應。(三)案經臺南縣警察局學甲
    分局、臺南市警察局第三分局報告臺灣臺南地方法院檢察署
    檢察官偵查起訴。
二、證據名稱：被告乙○○於警詢時、偵查中及審理中之自白、
    長榮大學毒物研究中心98年7月28日TRC檢體編號：0000000
    號、98年8月17日TRC檢體編號：0000000號之確認報告各1份
    、應受尿液採驗人尿液檢體採集送驗紀錄表、採取尿液名冊
    編號對照表、臺灣臺南地方法院檢察署撤銷緩起訴處分書、
    臺灣高等法院被告前案紀錄表。
三、又「甲基安非他命可以口服、靜脈注射方式施用。海洛因與
    甲基安非他命均可溶於水，有可能將二者同時以注射方式施
    用。惟非法施用毒品之方式，並無固定模式，通常依其習慣
    ，隨意混合各類毒品配合喜好之方式施用」之情，實務上或
    有所見，因認本件依被告於警詢時及偵審中供述其係同時將
    海洛因與甲基安非他命混合加熱吸食等語，非無可能，而上
    開驗尿報告僅能證明被告確有在採尿前一定時間內施用海洛
    因與甲基安非他命之事實，無法推認被告施用前開毒品之方
    式，在別無旁證足資證明被告係分別施用海洛因與甲基安非
    他命之情況下，自應為有利於被告之認定。則被告以一施用
    行為，同時施用海洛因與甲基安非他命，所犯上開2罪係一
    行為觸犯數罪名之想像競合關係，應從一重依施用第一級毒
    品罪論處。爰審酌被告前因施用毒品案件，經強制戒治執行
    完畢及判決有期徒刑確定，有上開刑事資料足參，竟無視於
    毒品對於自身健康之戕害及國家對於杜絕毒品犯罪之禁令，
    猶施用毒品不輟，再為本件2次犯行，惟念及其吸毒係戕害
    自己身心之行為，對於他人生命、身體、財產等法益尚無明
    顯而重大之實害，及被告犯罪之動機、目的、手段、次數、
    犯後承認施用上開毒品等一切情狀，量處如主文所示之刑，
    以示懲儆。
四、據上論斷，應依刑事訴訟法第273條之1第1項、第299條第1
    項前段、第310條之2、第454條，毒品危害防制條例第10條
    第1項、第2項，刑法第11條前段、第55條前段、第62條前段
    、第51條第5款，判決如主文。又本判決係依刑事訴訟法第
    310條之2及第454條所製作之簡化判決，依法僅需記載犯罪
    事實、證據名稱及應適用之法條，並得以簡略方式為之，如
    認定之犯罪事實、證據及應適用之法條，與檢察官聲請簡易
    判決處刑書或起訴書之記載相同者，得引用之，附此敘明。
本案經檢察官甲○○到庭執行職務。
中    華    民    國    99    年    6     月    18    日
                  刑事第十庭  法  官  盧鳳田
以上正本證明與原本無異。
如不服本判決應於收受本判決後10日內向本院提出上訴書狀，並
應敘述具體理由。其未敘述上訴理由者，應於上訴期間屆滿後20
日內向本院補提理由書狀（均須按他造當事人之人數附繕本）「
切勿逕送上級法院」。
                              書記官  黃憶筑
中    華    民    國    99    年    6     月    18    日
附錄本案論罪科刑法條全文：
毒品危害防制條例第10條：
施用第1級毒品者，處 6 月以上 5 年以下有期徒刑。
施用第2級毒品者，處 3 年以下有期徒刑。

司法院資訊處製作；財團法人民間司法改革基金會備份。
